Rocío Elena Barramuño González

Contacto

Av los leones 1300, Providencia, Santiago \Box +(569)46921254

☑ rocio.barramuno@gmail.com

In Linkedin

☑ Sitio Web

GitLab

GitHub

Fecha Nacimiento

20 de Julio de 1992

Nacionalidad

Chilena

Estado Civil

Soltera, sin hijos

Idiomas

Español (Nativo) Inglés (Intermedio)

Cursos Complementarios

Taller de Lengua de Señas (2020)

Clases con instructora sorda e intérprete.

Curso Grafología Elemental (2014)

Análisis de escrituras.

Taller de Desarrollo de Apps en **Android** (2014)

> Desarrollo funcional de una aplicación.

> Taller de Coaching Laboral (2013)

Realización de distintas actividades para enfrentarse a una entrevista laboral y desarrollar habilidades blandas. Pruebas Assesment.

Curriculum Vitae

Perfil Profesional

Desarrolladora con más de dos años de experiencia, principalmente especializada en desarrollo de aplicaciones móviles nativas en iOS (Swift).

Además cuento con experiencia desarrollando Bots en Facebook Messenger, Telegram y Microcontroladores como Arduino.

Me siento cómoda trabajando con un buen equipo de desarrolladores y siempre estoy dispuesta a aprender, mejorar y cumplir mis objetivos tanto en el ámbito personal como laboral.

Formación Académica

2011-2021 **Educación Superior** Ingeniería de Ejecución en Informática Titulada Universidad Técnica Federico Santa María Valparaíso, V Región. **Educación Media** 2007-2010 Liceo María Auxiliadora Linares, VII Región. 2006 Educación Básica Escuela Nº7 Arabe Siria Puerto Montt, X Región.

Experiencia Laboral

periencia Laborai	
2020 - Actualidad	Mobdev, Santiago Desarrolladora iOS. Desarrollo de distintas funcionalidades para la aplicación de Scotiabank en Swift. Aplicación de principios SOLID y arquitectura Clean Architecture.
2017 - 2018	JumpittLabs, Valparaíso Desarrolladora iOS. Desarrollo constante de aplicaciones nativas en Swift.
2017	JumpittLabs, Valparaíso Práctica profesional. Desarrollo aplicación interna en iOS y Bot de Telegram (JumpittContacts).
2016	Pre-empresa Debak, Valparaíso Desarrolladora Bot Facebook Messenger y Ios para aplicación Waitless

Red de EX Alumnos USM, Valparaíso 2016 Apoyo mantención de sistemas de gestión de la Red de Ex Alumnos USM.

en la XXIV versión de la Feria

de Software de la USM.

Desarrollo y mantención de aplicación web en

JAVA (SpringMVC).

Habilidades en iOS

Librerías

SwiftFormat, SwiftLint,
Realm (Base de Datos),
Fastlane, Alamofire
(Networking),
XcodeGen, Tuist, Firebase,
Medallia(encuestas para
usuarios), LaunchDarkly(feature
flag).

Frameworks

MapKit, CoreLocation, WatchKit, LocalAuthentication.

Gestor de Dependencias

Cocoapods, Carthage.

Control de versiones

GitLab, GitHub, Bitbucket.

Herramientas

Xcode, Figma, Jira, Atom, Postman, Terminal.

Lenguajes

Experiencia de más de 2 años en Swift. Experiencia con Arduino (C/C++)

Arquitecturas

MVC, Clean Swift.

Proyectos

2018 MotionUser Aplicación para los usuarios del gimnasio.

2018 MotionCoach

Aplicación para los entrenadores del gimnasio.

2018 MotionAdmin

Aplicación para los administradores del gimnasio.

2017 i-Car

Aplicación en iOS que facilita y mejora la experiencia de usuario y procesos de negocios al escanear y sincronizar documentos en el ingreso de datos.

2017 Gytrade Coaches

Aplicación para monitorear el status del equipo de campañas promocionales.

2017 Gytrade Captador

Aplicación para reportar los status y fotografías de la sala asignada a cada campaña.

2017 Manager

Aplicación de ventas móviles.

2017 JumpittContacts

Aplicación interna en iOS y bot en telegram.

2016 Waitless

Aplicación en iOS enfocado en la optimización de los tiempos de espera en servicios de atención por turnos.

2016 Waitless

Bot en Facebook Messenger enfocado en la optimización de los tiempos de espera en servicios de atención por turnos.